Inventaris van de (dubbele) registers van de Burgerlijke Stand van de gemeenten in de provincie Zuid-Holland (1941) 1943 - 1950
Nationaal Archief, Den Haag
- Registers van huwelijken en echtscheidingen, B.
  - Leiden, 1943 - 1950; 2380-2386, ---
    - 1943, ---
    - 1944, 2380
    - 1945, 2381
    - 1946, 2382
    - 1947, 2383
    - 1948, 2384
    - 1949, 2385
    - 1950, 2386
  - Leiderdorp, 1943 - 1950; 2387-2392, ---
    - 1943, ---
    - 1944, ---
    - 1945, 2387
    - 1946, 2388
    - 1947, 2389
    - 1948, 2390
    - 1949, 2391
    - 1950, 2392
  - Leidschendam, 1943 - 1950; 2393-2401, ---
    - 1943, ---
    - 1944, 2393
    - 1945, 2394
    - 1946, 001 - 103, 2395
    - 1946, 104 - 143, 2396
    - 1947, 001 - 101, 2397
    - 1947, 102 - 109, 2398
    - 1948, 2399
    - 1949, 2400
    - 1950, 2401
  - Leimuiden, 1943 - 1950; 2402-2409, ---
    - 1943, ---
    - 1944, ---
    - 1945, 2402
    - 1946, 001 - 023, 2403
    - 1946, 024 - 025, 2404
    - 1947, 001 - 023, 2405
    - 1947, 024 - 025, 2406
    - 1948, 2407
    - 1949, 2408
    - 1950, 2409
  - Lekkerkerk, 1943 - 1950; 2410-2417
    - 1943, 2410
    - 1944, 2411
    - 1945, 2412
    - 1946, 2413
    - 1947, 2414
    - 1948, 2415
    - 1949, 2416
    - 1950, 2417
  - Lexmond, 1943 - 1950; 2418-2426
    - 1943, 2418
    - 1944, 001 - 006, 2419
    - 1944, 007, 2420
    - 1945, 2421
    - 1946, 2422
    - 1947, 2423
    - 1948, 2424
    - 1949, 2425
    - 1950, 2426
  - De Lier, 1943 - 1950; 2427-2433, ---
    - 1943, ---
    - 1944, ---
    - 1945, 2427
    - 1946, 2428
    - 1947, 2429
    - 1948, 001 - 035, 2430
    - 1948, 036 - 038, 2431
    - 1949, 2432
    - 1950, 2433
  - Lisse, 1943 - 1950; 2434-2441, ---
    - 1943, ---
    - 1944, 2434
    - 1945, 2435
    - 1946, 001 - 101, 2436
    - 1946, 102 - 127, 2437
    - 1947, 2438
    - 1948, 2439
    - 1949, 2440
    - 1950, 2441
  - Maasdam, 1943 - 1950; 2442-2450
    - 1943, 2442
    - 1944, 2443
    - 1945, 2444
    - 1946, 001 - 027, 2445
    - 1946, 028, 2446
    - 1947, 2447
    - 1948, 2448
    - 1949, 2449
    - 1950, 2450
  - Maasland, 1943 - 1950; 2451-2458
    - 1943, 2451
    - 1944, 2452
    - 1945, 2453
    - 1946, 2454
    - 1947, 2455
    - 1948, 2456
    - 1949, 2457
    - 1950, 2458
  - Maassluis, 1943 - 1950; 2459-2468
    - 1943, 2459
    - 1944, 2460
    - 1945, 2461
    - 1946, 001 - 102, 2462
    - 1946, 103 - 150, 2463
    - 1946, 151, 2464
    - 1947, 2465
    - 1948, 2466
    - 1949, 2467
    - 1950, 2468
  - Meerkerk, 1943 - 1950; 2469-2477
    - 1943, 2469
    - 1944, 2470
    - 1945, 2471
    - 1946, 001 - 023, 2472
    - 1946, 024 - 028, 2473
    - 1947, 2474
    - 1948, 2475
    - 1949, 2476
    - 1950, 2477
  - Melissant, 1943 - 1950; 2478-2485
    - 1943, 2478
    - 1944, 2479
    - 1945, 2480
    - 1946, 2481
    - 1947, 2482
    - 1948, 2483
    - 1949, 2484
    - 1950, 2485
  - Middelharnis, 1943 - 1950; 2486-2494
    - 1943, 2486
    - 1944, 2487
    - 1945, 2488
    - 1946, 001 - 051, 2489
    - 1946, 052 - 062, 2490
    - 1947, 2491
    - 1948, 2492
    - 1949, 2493
    - 1950, 2494
  - Moerkapelle, 1943 - 1950; 2495-2503
    - 1943, 2495
    - 1944, 2496
    - 1945, 2497
    - 1946, 2498
    - 1947, 001 - 015, 2499
    - 1947, 016 - 020, 2500
    - 1948, 2501
    - 1949, 2502
    - 1950, 2503
  - Molenaarsgraaf, 1943 - 1950; 2504-2511
    - 1943, 2504
    - 1944, 2505
    - 1945, 2506
    - 1946, 2507
    - 1947, 2508
    - 1948, 2509
    - 1949, 2510
    - 1950, 2511
  - Monster, 1943 - 1950; 2512-2517, ---
    - 1943, ---
    - 1944, ---
    - 1945, 2512
    - 1946, 2513
    - 1947, 2514
    - 1948, 2515
    - 1949, 2516
    - 1950, 2517
  - Moordrecht, 1943 - 1950; 2518-2525
    - 1943, 2518
    - 1944, 2519
    - 1945, 2520
    - 1946, 2521
    - 1947, 2522
    - 1948, 2523
    - 1949, 2524
    - 1950, 2525
  - Mijnsheerenland, 1943 - 1950; 2526-2535
    - 1943, 2526
    - 1944, 2527
    - 1945, 001 - 019, 2528
    - 1945, 020 - 022, 2529
    - 1946, 2530
    - 1947, 001 - 019, 2531
    - 1947, 020 - 022, 2532
    - 1948, 2533
    - 1949, 2534
    - 1950, 2535
  - Naaldwijk, 1943 - 1950; 2536-2541, ---
    - 1943, ---
    - 1944, ---
    - 1945, 2536
    - 1946, 2537
    - 1947, 2538
    - 1948, 2539
    - 1949, 2540
    - 1950, 2541
  - Nieuw-Beijerland, 1943 - 1950; 2542-2550
    - 1943, 2542
    - 1944, 2543
    - 1945, 001 - 006, 2544
    - 1945, 007 - 016, 2545
    - 1946, 2546
    - 1947, 2547
    - 1948, 2548
    - 1949, 2549
    - 1950, 2550
  - Nieuwenhoorn, 1943 - 1950; 2551-2555
    - 1943, 2551
    - 1944, 2552
    - 1945 - 1947, 2553
    - 1948 - 1949, 2554
    - 1950, 2555
  - Nieuwerkerk aan den IJssel, 1943 - 1950; 2556-2562
    - 1943 - 1945, 2556
    - 1946, 2557
    - 1947, 001 - 039, 2558
    - 1947, 040 - 044, 2559
    - 1948, 2560
    - 1949, 2561
    - 1950, 2562
  - Nieuwe-Tonge, 1943 - 1950; 2563-2570
    - 1943, 2563
    - 1944, 2564
    - 1945, 2565
    - 1946, 2566
    - 1947, 2567
    - 1948, 2568
    - 1949, 2569
    - 1950, 2570
  - Nieuw-Helvoet, 1943 - 1950; 2571-2576
    - 1943, 2571
    - 1944, 2572
    - 1945 - 1947, 2573
    - 1948, 2574
    - 1949, 2575
    - 1950, 2576
  - Nieuwkoop, 1943 - 1950; 2577-2583, ---
    - 1943, ---
    - 1944, 2577
    - 1945, 2578
    - 1946, 2579
    - 1947, 2580
    - 1948, 2581
    - 1949, 2582
    - 1950, 2583
  - Nieuwland, 1943 - 1950; 2584-2590
    In 1944 geen huwelijken en echtscheidingen.
    - 1943, 2584
    - 1945, 2585
    - 1946, 2586
    - 1947, 2587
    - 1948, 2588
    - 1949, 2589
    - 1950, 2590
  - Nieuw-Lekkerland, 1943 - 1950; 2591-2598
    - 1943, 2591
    - 1944, 2592
    - 1945, 2593
    - 1946, 2594
    - 1947, 2595
    - 1948, 2596
    - 1949, 2597
    - 1950, 2598
  - Nieuwpoort, 1943 - 1950; 2599-2606
    - 1943, 2599
    - 1944, 2600
    - 1945, 2601
    - 1946, 2602
    - 1947, 2603
    - 1948, 2604
    - 1949, 2605
    - 1950, 2606
  - Nieuwveen, 1943 - 1950; 2607-2613, ---
    - 1943, ---
    - 1944, 2607
    - 1945, 2608
    - 1946, 2609
    - 1947, 2610
    - 1948, 2611
    - 1949, 2612
    - 1950, 2613
  - Noordeloos, 1943 - 1950; 2614-2622
    - 1943, 2614
    - 1944, 2615
    - 1945, 2616
    - 1946, 2617
    - 1947, 001 - 019, 2618
    - 1947, 020, 2619
    - 1948, 2620
    - 1949, 2621
    - 1950, 2622
  - Noordwijk, 1943 - 1950; 2623-2631, ---
    - 1943, ---
    - 1944, 2623
    - 1945, 2624
    - 1946, 001 - 095, 2625
    - 1946, 096 - 118, 2626
    - 1947, 001 - 093, 2627
    - 1947, 094 - 119, 2628
    - 1948, 2629
    - 1949, 2630
    - 1950, 2631
  - Noordwijkerhout, 1943 - 1950; 2632-2638, ---
    - 1943, ---
    - 1944, ---
    - 1945, 2632
    - 1946, 001 - 054, 2633
    - 1946, 055 - 070, 2634
    - 1947, 2635
    - 1948, 2636
    - 1949, 2637
    - 1950, 2638
  - Nootdorp, 1943 - 1950; 2639-2646, ---
    - 1943, ---
    - 1944, 2639
    - 1945, 2640
    - 1946, 001 - 023, 2641
    - 1946, 024 - 028, 2642
    - 1947, 2643
    - 1948, 2644
    - 1949, 2645
    - 1950, 2646
  - Numansdorp, 1943 - 1950; 2647-2654
    - 1943, 2647
    - 1944, 2648
    - 1945, 2649
    - 1946, 2650
    - 1947, 2651
    - 1948, 2652
    - 1949, 2653
    - 1950, 2654
  - Oegstgeest, 1943 - 1950; 2655-2661, ---
    - 1943, ---
    - 1944, 2655
    - 1945, 2656
    - 1946, 2657
    - 1947, 2658
    - 1948, 2659
    - 1949, 2660
    - 1950, 2661
  - Ooltgensplaat, 1943 - 1950; 2662-2669
    - 1943, 2662
    - 1944, 2663
    - 1945, 2664
    - 1946, 2665
    - 1947, 2666
    - 1948, 2667
    - 1949, 2668
    - 1950, 2669
  - Oostvoorne, 1943 - 1950; 2670-2681
    - 1943, 2670
    - 1944, 2671
    - 1945, 2672
    - 1946, 001 - 035, 2673
    - 1946, 036 - 043, 2674
    - 1947, 001 - 041, 2675
    - 1947, 042 - 050, 2676
    - 1948, 001 - 041, 2677
    - 1948, 042 - 048, 2678
    - 1949, 001 - 041, 2679
    - 1949, 042 - 046, 2680
    - 1950, 2681
  - Ottoland, 1943 - 1950; 2682-2689
    - 1943, 2682
    - 1944, 2683
    - 1945, 2684
    - 1946, 2685
    - 1947, 2686
    - 1948, 2687
    - 1949, 2688
    - 1950, 2689
  - Oud-Alblas, 1943 - 1950; 2690-2697
    - 1943, 2690
    - 1944, 2691
    - 1945, 2692
    - 1946, 2693
    - 1947, 2694
    - 1948, 2695
    - 1949, 2696
    - 1950, 2697
  - Oud-Beijerland, 1943 - 1950; 2698-2706
    - 1943, 2698
    - 1944, 2699
    - 1945, 2700
    - 1946, 001 - 075, 2701
    - 1946, 076 - 088, 2702
    - 1947, 2703
    - 1948, 2704
    - 1949, 2705
    - 1950, 2706
  - Ouddorp, 1943 - 1950; 2707-2714
    - 1943, 2707
    - 1944, 2708
    - 1945, 2709
    - 1946, 2710
    - 1947, 2711
    - 1948, 2712
    - 1949, 2713
    - 1950, 2714
  - Oudenhoorn, 1943 - 1950; 2715-2722
    - 1943, 2715
    - 1944, 2716
    - 1945, 2717
    - 1946, 2718
    - 1947, 2719
    - 1948, 2720
    - 1949, 2721
    - 1950, 2722
  - Ouderkerk aan den IJssel, 1943 - 1950; 2723-2731
    - 1943, 2723
    - 1944, 2724
    - 1945, 2725
    - 1946, 001 - 042, 2726
    - 1946, 043 - 056, 2727
    - 1947, 2728
    - 1948, 2729
    - 1949, 2730
    - 1950, 2731
  - Oude-Tonge, 1943 - 1950; 2732-2739
    - 1943, 2732
    - 1944, 2733
    - 1945, 2734
    - 1946, 2735
    - 1947, 2736
    - 1948, 2737
    - 1949, 2738
    - 1950, 2739
  - Overschie, 1943 - 1950; 2740-2749
    - 1943, 2740
    - 1944, 2741
    - 1945, 2742
    - 1946, 001 - 115, 2743
    - 1946, 116 - 123, 2744
    - 1947, 001 - 116, 2745
    - 1947, 117 - 130, 2746
    - 1948, 2747
    - 1949, 2748
    - 1950, 2749
  - Papekop, 1943 - 1950; 2750-2757
    - 1943, 2750
    - 1944, 2751
    - 1945, 2752
    - 1946, 2753
    - 1947, 2754
    - 1948, 2755
    - 1949, 2756
    - 1950, 2757
  - Papendrecht, 1943 - 1950; 2758-2767
    - 1943, 2758
    - 1944, 2759
    - 1945, 2760
    - 1946, 001 - 071, 2761
    - 1946, 072 - 082, 2762
    - 1947, 001 - 071, 2763
    - 1947, 072 - 077, 2764
    - 1948, 2765
    - 1949, 2766
    - 1950, 2767
  - Pernis, 1943 - 1950; 2768-2777
    - 1943, 2768
    - 1944, 2769
    - 1945, 2770
    - 1946, 001 - 099, 2771
    - 1946, 100 - 113, 2772
    - 1947, 001 - 099, 2773
    - 1947, 100 - 107, 2774
    - 1948, 2775
    - 1949, 2776
    - 1950, 2777
  - Peursum, 1943 - 1950; 2778-2785
    - 1943, 2778
    - 1944, 2779
    - 1945, 2780
    - 1946, 2781
    - 1947, 2782
    - 1948, 2783
    - 1949, 2784
    - 1950, 2785
  - Piershil, 1943 - 1950; 2786-2793
    - 1943, 2786
    - 1944, 2787
    - 1945, 2788
    - 1946, 2789
    - 1947, 2790
    - 1948, 2791
    - 1949, 2792
    - 1950, 2793
  - Poortugaal, 1943 - 1950; 2794-2803
    - 1943, 2794
    - 1944, 2795
    - 1945, 001 - 031, 2796
    - 1945, 032 - 034, 2797
    - 1946, 2798
    - 1947, 001 - 002, 2799
    - 1947, 003 - 040, 2800
    - 1948, 2801
    - 1949, 2802
    - 1950, 2803
  - Puttershoek, 1943 - 1950; 2804-2813
    - 1943, 2804
    - 1944, 2805
    - 1945, 2806
    - 1946, 001 - 031, 2807
    - 1946, 032 - 037, 2808
    - 1947, 001 - 031, 2809
    - 1947, 032 - 033, 2810
    - 1948, 2811
    - 1949, 2812
    - 1950, 2813
  - Pijnacker, 1943 - 1950; 2814-2823, ---
    - 1943, ---
    - 1944, 2814
    - 1945, 2815
    - 1946, 001 - 055, 2816
    - 1946, 056 - 066, 2817
    - 1946, 067 - 072, 2818
    - 1947, 001 - 071, 2819
    - 1947, 072 - 074, 2820
    - 1948, 2821
    - 1949, 2822
    - 1950, 2823
  - Reeuwijk, 1943 - 1950; 2824-2832
    - 1943, 2824
    - 1944, 2825
    - 1945, 2826
    - 1946, 2827
    - 1947, 001 - 063, 2828
    - 1947, 064 - 065, 2829
    - 1948, 2830
    - 1949, 2831
    - 1950, 2832
  - Rhoon, 1943 - 1950; 2833-2841
    - 1943, 2833
    - 1944, 2834
    - 1945, 2835
    - 1946, 2836
    - 1947, 2837
    - 1948, 2838
    - 1949, 001 - 035, 2839
    - 1949, 036 - 044, 2840
    - 1950, 2841
  - Ridderkerk, 1943 - 1950; 2842-2852
    - 1943, 2842
    - 1944, 2843
    - 1945, 001 - 112, 2844
    - 1945, 113 - 116, 2845
    - 1946, 001 - 202, 2846
    - 1946, 203 - 238, 2847
    - 1947, 2848
    - 1948, 2849
    - 1949, 2850
    - 1950, 001 - 163, 2851
    - 1950, 164 - 180, 2852
  - Rockanje, 1943 - 1950; 2853-2860
    - 1943, 2853
    - 1944, 2854
    - 1945, 2855
    - 1946, 2856
    - 1947, 2857
    - 1948, 2858
    - 1949, 2859
    - 1950, 2860
  - Rotterdam, 1943 - 1950; 2861-3028
    De diverse belettering betreft verschillende secretarieregisters.
    In verband met waterschade is een deel van de registers langs de fotografische weg vervaardigd, op grond van het KB van 24 augustus 1988, nummer 65.
    - 1943, A 0001 - 0705, 2861
    - 1943, B 0002 - 0704, 2862
    - 1943, C 0707 - 1415, 2863
    - 1943, D 0706 - 1408, 2864
    - 1943, E 1417 - 2113, 2865
    - 1943, F 1410 - 2118, 2866
    - 1943, G 2115 - 2817, 2867
    - 1943, H 2120 - 2814, 2868
    - 1943, I 2819 - 3515, 2869
    - 1943, K 2816 - 3524, 2870
    - 1943, L 3517 - 4217, 2871
    - 1943, M 3526 - 4220, 2872
    - 1943, N 4219 - 4797, 2873
    - 1943, O 4222 - 4798, 2874
    - 1943, S 0001 - 0354, 2875
    - 1943, S 0355 - 0698, 2876
    - 1943, S 0699 - 0791, 2877
    - 1944, A 0001 - 0693, 2878
    - 1944, B 0002 - 0700, 2879
    - 1944, C 0695 - 1399, 2880
    - 1944, D 0702 - 1402, 2881
    - 1944, E 1401 - 2103, 2882
    - 1944, F 1404 - 2110, 2883
    - 1944, G 2105 - 2797, 2884
    - 1944, H 2112 - 2806, 2885
    - 1944, I 2799 - 3107, 2886
    - 1944, K 2808 - 3106, 2887
    - 1944, S 0001 - 0354, 2888
    - 1944, S 0355 - 0707, 2889
    - 1944, S 0708 - 0817, 2890
    - 1945, A 0001 - 0689, 2891
    - 1945, B 0002 - 0686, 2892
    - 1945, C 0691 - 1379, 2893
    - 1945, D 0688 - 1374, 2894
    - 1945, E 1381 - 2087, 2895
    - 1945, F 1376 - 2078, 2896
    - 1945, G 2089 - 2801, 2897
    - 1945, H 2080 - 2782, 2898
    - 1945, I 2803 - 3501, 2899
    - 1945, K 2784 - 3484, 2900
    - 1945, L 3503 - 4101, 2901
    - 1945, M 3486 - 4100, 2902
    - 1945, S 0001 - 0335, 2903
    - 1945, S 0336 - 0629, 2904
    - 1945, S 0630 - 0846, 2905
    - 1946, A 0001 - 0703, 2906
    - 1946, B 0002 - 0702, 2907
    - 1946, C 0705 - 1397, 2908
    - 1946, D 0704 - 1412, 2909
    - 1946, E 1399 - 2101, 2910
    - 1946, F 1414 - 2102, 2911
    - 1946, G 2103 - 2805, 2912
    - 1946, H 2104 - 2774, 2913
    - 1946, I 2807 - 3505, 2914
    - 1946, K 2776 - 3480, 2915
    - 1946, L 3507 - 4207, 2916
    - 1946, M 3482 - 4188, 2917
    - 1946, N 4209 - 4911, 2918
    - 1946, O 4190 - 4894, 2919
    - 1946, P 4913 - 5615, 2920
    - 1946, R 4896 - 5596, 2921
    - 1946, S 0001 - 0352, 2922
    - 1946, S 0353 - 0651, 2923
    - 1946, S 0652 - 0999, 2924
    - 1946, S 1000 - 1363, 2925
    - 1946, S 1364 - 1684, 2926
    - 1946, S 1685 - 1890, 2927
    - 1946, T 5617 - 6319, 2928
    - 1946, U 5598 - 6302, 2929
    - 1946, V 6321 - 7025, 2930
    - 1946, W 6304 - 7010, 2931
    - 1946, Y 7027 - 7807, 2932
    - 1946, Z 7012 - 7798, 2933
    - 1946, Z 7800 - 8258, 2934
      Betreft even nummers.
    - 1946, Z 7809 - 8257, 2935
      Betreft oneven nummers
    - 1947, A 0001 - 0701, 2936
    - 1947, B 0002 - 0702, 2937
    - 1947, C 0703 - 1401, 2938
    - 1947, D 0704 - 1398, 2939
    - 1947, E 1403 - 2115, 2940
    - 1947, F 1400 - 2102, 2941
    - 1947, G 2117 - 2821, 2942
    - 1947, H 2104 - 2800, 2943
    - 1947, I 2823 - 3531, 2944
    - 1947, K 2802 - 3510, 2945
    - 1947, L 3533 - 4229, 2946
    - 1947, M 3512 - 4214, 2947
    - 1947, N 4231 - 4943, 2948
    - 1947, O 4216 - 4918, 2949
    - 1947, P 4945 - 5651, 2950
    - 1947, R 4920 - 5628, 2951
    - 1947, S 0001 - 0321, 2952
    - 1947, S 0322 - 0656, 2953
    - 1947, S 0657 - 1007, 2954
    - 1947, S 1008 - 1355, 2955
    - 1947, S 1356 - 1399, 2956
    - 1947, T 5653 - 6361, 2957
    - 1947, U 5630 - 6336, 2958
    - 1947, V 6363 - 7149, 2959
    - 1947, W 6338 - 7116, 2960
    - 1947, Y 7151 - 7589, 2961
    - 1947, Z 7118 - 7590, 2962
    - 1948, A 0001 - 0711, 2963
    - 1948, B 0002 - 0706, 2964
    - 1948, C 0713 - 1413, 2965
    - 1948, D 0708 - 1416, 2966
    - 1948, E 1415 - 2117, 2967
    - 1948, F 1418 - 2118, 2968
    - 1948, G 2119 - 2827, 2969
    - 1948, H 2120 - 2824, 2970
    - 1948, J 2829 - 3537, 2971
    - 1948, K 2826 - 3536, 2972
    - 1948, L 3539 - 4243, 2973
    - 1948, M 3538 - 4250, 2974
    - 1948, N 4245 - 4947, 2975
    - 1948, O 4252 - 4958, 2976
    - 1948, P 4949 - 5657, 2977
    - 1948, R 4960 - 5668, 2978
    - 1948, S 0001 - 0322, 2979
    - 1948, S 0323 - 0668, 2980
    - 1948, S 0669 - 0994, 2981
    - 1948, S 0995 - 1160, 2982
    - 1948, T 5659 - 6367, 2983
    - 1948, U 5670 - 6376, 2984
    - 1948, V 6369 - 6467, 2985
    - 1948, W 6378 - 6468, 2986
    - 1949, A 0001 - 0705, 2987
    - 1949, B 0002 - 0706, 2988
    - 1949, C 0707 - 1415, 2989
    - 1949, D 0708 - 1410, 2990
    - 1949, E 1417 - 2127, 2991
    - 1949, F 1412 - 2116, 2992
    - 1949, G 2129 - 2833, 2993
    - 1949, H 2118 - 2810, 2994
    - 1949, J 2835 - 3803, 2995
    - 1949, K 2812 - 3840, 2996
    - 1949, L 3193 - 4601, 2997
    - 1949, M 3194 - 4614, 2998
    - 1949, N 3807 - 5227, 2999
    - 1949, O 3844 - 5260, 3000
    - 1949, P 4605 - 5765, 3001
    - 1949, R 4618 - 5766, 3002
    - 1949, S 0001 - 0340, 3003
    - 1949, S 0341 - 0679, 3004
    - 1949, S 0680 - 0931, 3005
    - 1949, T 5231 - 5767, 3006
    - 1949, U 5264 - 5768, 3007
    - 1950, A 0001 - 0346, 3008
    - 1950, A 0347 - 0702, 3009
    - 1950, A 0703 - 1057, 3010
    - 1950, A 1058 - 1408, 3011
    - 1950, A 1409 - 1426, 3012
    - 1950, B 0001 - 0354, 3013
    - 1950, B 0355 - 0712, 3014
    - 1950, B 0713 - 1067, 3015
    - 1950, B 1068 - 1419, 3016
    - 1950, C 0001 - 0353, 3017
    - 1950, C 0354 - 0708, 3018
    - 1950, C 0709 - 1065, 3019
    - 1950, C 1066 - 1419, 3020
    - 1950, D 0001 - 0351, 3021
    - 1950, D 0352 - 0708, 3022
    - 1950, D 0709 - 1061, 3023
    - 1950, D 1062 - 1414, 3024
    - 1950, D 1415 - 1425, 3025
    - 1950, S 0001 - 0341, 3026
    - 1950, S 0342 - 0683, 3027
    - 1950, S 0684 - 0941, 3028
  - Rozenburg, 1943 - 1950; 3029-3037
    - 1943, 3029
    - 1944, 3030
    - 1945, 3031
    - 1946, 001 - 027, 3032
    - 1946, 028 - 036, 3033
    - 1947, 3034
    - 1948, 3035
    - 1949, 3036
    - 1950, 3037
  - Rijnsaterwoude, 1943 - 1950; 3038-3043, ---
    - 1943, ---
    - 1944, ---
    - 1945, 3038
    - 1946, 3039
    - 1947, 3040
    - 1948, 3041
    - 1949, 3042
    - 1950, 3043
  - Rijnsburg, 1943 - 1950; 3044-3051, ---
    - 1943, ---
    - 1944, ---
    - 1945, 3044
    - 1946, 001 - 059, 3045
    - 1946, 060 - 068, 3046
    - 1947, 3047
    - 1948, 001 - 058, 3048
    - 1948, 059 - 063, 3049
    - 1949, 3050
    - 1950, 3051
  - Rijswijk, 1943 - 1950; 3052-3058, ---
    - 1943, ---
    - 1944, ---
    - 1945, 3052
    - 1946, 001 - 216, 3053
    - 1946, 217 - 268, 3054
    - 1947, 3055
    - 1948, 3056
    - 1949, 3057
    - 1950, 3058
  - Sassenheim, 1943 - 1950; 3059-3064, ---
    - 1943, ---
    - 1944, ---
    - 1945, 3059
    - 1946, 3060
    - 1947, 3061
    - 1948, 3062
    - 1949, 3063
    - 1950, 3064
  - Schelluinen, 1943 - 1950; 3065-3072
    - 1943, 3065
    - 1944, 3066
    - 1945, 3067
    - 1946, 3068
    - 1947, 3069
    - 1948, 3070
    - 1949, 3071
    - 1950, 3072
  - Schiedam, 1943 - 1950; 3073-3090
    Per jaar register met even en oneven nummers.
    - 1943, 0001 - 0519, 3073
    - 1943, 0002 - 0496, 3074
    - 1944, 0001 - 0383, 3075
    - 1944, 0002 - 0350, 3076
    - 1945, 0001 - 0487, 3077
    - 1945, 0002 - 0518, 3078
    - 1946, 0001 - 0665, 3079
    - 1946, 0002 - 0668, 3080
    - 1946, 0667 - 1093, 3081
    - 1946, 0670 - 1018, 3082
    - 1947, 0001 - 0927, 3083
    - 1947, 0002 - 0918, 3084
    - 1948, 0001 - 0759, 3085
    - 1948, 0002 - 0756, 3086
    - 1949, 0001 - 0651, 3087
    - 1949, 0002 - 0700, 3088
    - 1950, 001 - 679, 3089
    - 1950, 002 - 670, 3090
  - Schipluiden, 1943 - 1950; 3091-3103, ---
    - 1943, ---
    - 1944, 3091
    - 1945, 3092
    - 1946, 001 - 026, 3093
    - 1946, 027 - 041, 3094
    - 1946, 042 - 045, 3095
    - 1947, 001 - 027, 3096
    - 1947, 028 - 038, 3097
    - 1948, 001 - 027, 3098
    - 1948, 028 - 037, 3099
    - 1949, 001 - 027, 3100
    - 1949, 028 - 036, 3101
    - 1949, 037 - 044, 3102
    - 1950, 3103
  - Schoonhoven, 1943 - 1950; 3104-3112
    - 1943, 3104
    - 1944, 3105
    - 1945, 3106
    - 1946, 001 - 045, 3107
    - 1946, 046 - 047, 3108
    - 1947, 3109
    - 1948, 3110
    - 1949, 3111
    - 1950, 3112
  - Schoonrewoerd, 1943 - 1950; 3113-3120
    - 1943, 3113
    - 1944, 3114
    - 1945, 3115
    - 1946, 3116
    - 1947, 3117
    - 1948, 3118
    - 1949, 3119
    - 1950, 3120
  - Sliedrecht, 1943 - 1950; 3121-3129
    - 1943, 3121
    - 1944, 3122
    - 1945, 3123
    - 1946, 001 - 163, 3124
    - 1946, 164 - 220, 3125
    - 1947, 3126
    - 1948, 3127
    - 1949, 3128
    - 1950, 3129
  - Sommelsdijk, 1943 - 1950; 3130-3137
    - 1943, 3130
    - 1944, 3131
    - 1945, 3132
    - 1946, 3133
    - 1947, 3134
    - 1948, 3135
    - 1949, 3136
    - 1950, 3137
  - Spijkenisse, 1943 - 1950; 3138-3147
    - 1943, 3138
    - 1944, 3139
    - 1945, 3140
    - 1946, 001 - 034, 3141
    - 1946, 035 - 036, 3142
    - 1947, 001 - 035, 3143
    - 1947, 036 - 040, 3144
    - 1948, 3145
    - 1949, 3146
    - 1950, 3147
  - Stad aan 't Haringvliet, 1943 - 1950; 3148-3155
    - 1943, 3148
    - 1944, 3149
    - 1945, 3150
    - 1946, 3151
    - 1947, 3152
    - 1948, 3153
    - 1949, 3154
    - 1950, 3155
  - Stellendam, 1943 - 1950; 3156-3164
    - 1943, 3156
    - 1944, 3157
    - 1945, 3158
    - 1946, 3159
    - 1947, 3160
    - 1948, 001 - 023, 3161
    - 1948, 024 - 026, 3162
    - 1949, 3163
    - 1950, 3164
  - Stolwijk, 1943 - 1950; 3165-3174
    - 1943, 3165
    - 1944, 3166
    - 1945, 3167
    - 1946, 3168
    - 1947, 3169
    - 1948, 3170
    - 1949, 001 - 031, 3171
    - 1949, 032 - 036, 3172
    - 1950, 001 - 031, 3173
    - 1950, 032 - 034, 3174
  - Streefkerk, 1943 - 1950; 3175-3182
    - 1943, 3175
    - 1944, 3176
    - 1945, 3177
    - 1946, 3178
    - 1947, 3179
    - 1948, 3180
    - 1949, 3181
    - 1950, 3182
  - Strijen, 1943 - 1950; 3183-3190
    - 1943, 3183
    - 1944, 3184
    - 1945, 3185
    - 1946, 3186
    - 1947, 3187
    - 1948, 3188
    - 1949, 3189
    - 1950, 3190
  - Tienhoven, 1943 - 1950; 3191-3198
    - 1943, 3191
    - 1944, 3192
    - 1945, 3193
    - 1946, 3194
    - 1947, 3195
    - 1948, 3196
    - 1949, 3197
    - 1950, 3198
  - Valkenburg, 1943 - 1950; 3199-3204, ---
    - 1943, ---
    - 1944, ---
    - 1945, 3199
    - 1946, 3200
    - 1947, 3201
    - 1948, 3202
    - 1949, 3203
    - 1950, 3204
  - Vierpolders, 1943 - 1950; 3217-3224
    - 1943, 3217
    - 1944, 3218
    - 1945, 3219
    - 1946, 3220
    - 1947, 3221
    - 1948, 3222
    - 1949, 3223
    - 1950, 3224
  - Vlaardingen, 1943 - 1950; 3225-3234
    - 1943, 3225
    - 1944, 3226
    - 1945, 3227
    - 1946, 001 - 400, 3228
    - 1946, 401 - 669, 3229
    - 1947, 001 - 402, 3230
    - 1947, 403 - 536, 3231
    - 1948, 3232
    - 1949, 3233
    - 1950, 3234
  - Vlist, 1943 - 1950; 3235-3242
    - 1943, 3235
    - 1944, 3236
    - 1945, 3237
    - 1946, 3238
    - 1947, 3239
    - 1948, 3240
    - 1949, 3241
    - 1950, 3242
  - Voorburg, 1943 - 1950; 3243-3250, ---
    - 1943, ---
    - 1944, 3243
    - 1945, 3244
    - 1946, 001 - 349, 3245
    - 1946, 350 - 385, 3246
    - 1947, 3247
    - 1948, 3248
    - 1949, 3249
    - 1950, 3250
  - Voorhout, 1943 - 1950; 3251-3257, ---
    - 1943, ---
    - 1944, 3251
    - 1945, 3252
    - 1946, 3253
    - 1947, 3254
    - 1948, 3255
    - 1949, 3256
    - 1950, 3257
  - Voorschoten, 1943 - 1950; 3258-3264, ---
    - 1943, ---
    - 1944, ---
    - 1945, 3258
    - 1946, 001 - 063, 3259
    - 1946, 064 - 085, 3260
    - 1947, 3261
    - 1948, 3262
    - 1949, 3263
    - 1950, 3264
  - Waarder, 1943 - 1950; 3265-3272
    - 1943, 3265
    - 1944, 3266
    - 1945, 3267
    - 1946, 3268
    - 1947, 3269
    - 1948, 3270
    - 1949, 3271
    - 1950, 3272
  - Waddinxveen, 1943 - 1950; 3273-3282
    - 1943, 3273
    - 1944, 3274
    - 1945, 3275
    - 1946, 001 - 083, 3276
    - 1946, 084 - 096, 3277
    - 1947, 001 - 083, 3278